【裁判字號】    99,交訴,29
【裁判日期】    990629
【裁判案由】    公共危險等
【裁判全文】
臺灣屏東地方法院刑事判決              99年度交訴字第29號
公  訴  人  臺灣屏東地方法院檢察署檢察官
被      告  乙○○
上列被告因公共危險等案件，經檢察官提起公訴（99年度偵字第
925 號），本院判決如下：
    主  文
乙○○服用酒類，不能安全駕駛動力交通工具而駕駛，處有期徒
刑月，如易科罰金，以新臺幣壹仟元折算壹日；又駕駛動力交
通工具肇事，致人受傷而逃逸，處有期徒刑陸月，如易科罰金，
以新臺幣壹仟元折算壹日。應執行有期徒刑捌月，如易科罰金，
以新臺幣壹仟元折算壹日。
被訴過失傷害部分公訴不受理。
    事  實
一、乙○○於民國99年1 月16日晚上10時許，在高雄縣大寮鄉某
    處，飲用酒類後，明知酒精對於人體注意力及協調能力會產
    生影響，酒後駕車極易因反應遲緩而致生危險，竟仍駕駛車
    牌號碼2855-XM 號自用小客車，沿屏東縣萬丹鄉○○村○○
    路由北往南方向行駛欲返家，於同（16）日晚上10時10分許
    ，行經屏東縣萬丹鄉○○村○○路與新鐘路交岔路口時，因
    體內酒精作用致不能有效操控所駕車輛，處於不能安全駕駛
    動力交通工具之狀態，原應注意車前狀況，且應遵守道路交
    通標誌、標線之指示，依遵行之方向行駛，而依當時情形夜
    間光線有照明、道路乾燥無障礙物，並無不能注意之情事，
    竟因酒後駕車注意能力減低，致疏未注意及此，逕以違反該
    道路遵行之號誌，闖越紅燈行駛，適有甲○○駕駛車牌號碼
    837- CDA號重型機車，沿屏東縣萬丹鄉○○村○○路由東往
    西方向行駛，見狀閃避不及因而發生碰撞，致甲○○受有臉
    部多處挫傷、兩膝及兩足挫傷等傷害（過失傷害部分業據告
    訴人甲○○於本院審理中撤回告訴）。詎乙○○肇事後見甲○○受傷，未停車察看或停留現場等候警方處理，甲○○之
    機車卡在其駕駛之小客車下方，乙○○竟仍逕行駕駛上開車
    輛逃逸，嗣有警員丙○○在肇事現場處理另一件車禍事故，
    見乙○○之小客車拖行該機車，尾隨其小客車，並沿路按喇
    叭，乙○○駕駛之小客車始停下，其拖行該機車長達五百公
    尺，經警攔下並測試乙○○酒後吐氣所含之酒精成分，每公
    升達0.73毫克，已達不能安全駕駛動力交通工具之狀態。
二、案經甲○○訴由屏東縣政府警察局屏東分局報請臺灣屏東地
    方法院檢察署檢察官偵查起訴。
    理  由
壹、有罪部分：
一、按傳聞法則之重要理論依據，在於傳聞證據未經當事人之反
    對詰問予以核實，乃予排斥，惟若當事人已放棄對原供述人
    之反對詰問權，於法院審判時表明同意該等傳聞證據可作為
    證據，基於證據資料愈豐富，愈有助於真實發現之理念，並
    貫徹刑事訴訟法修法加重當事人進行主義之精神，確認當事
    人對於證據能力有處分權之制度，傳聞證據經當事人同意作
    為證據，法院認為適當者，亦得為證據。另當事人於調查證
    據時，對於傳聞證據表示「沒有意見」、「對於證據調查無
    意見」，而未於言詞辯論終結前聲明異議，應視為已有將該
    等傳聞證據採為證據之同意，此刑事訴訟法第159 條之5 定
    有明文。檢察官、被告於本院準備程序時已表示對於全案卷
    證證據之證據能力均無意見，（本院卷第12-14 頁），本院
    斟酌該等證據並非非法取得，亦無證明力明顯過低之情形，
    是該等證據，均得採為證據。
二、訊據被告乙○○固坦承於酒後駕車肇事致告訴人甲○○受傷
    之事實不諱，惟矢口否認有何肇事逃逸之犯行，辯稱：我是
    自己停下來，我有喝酒、開車，對於酒後駕車、撞到人過失
    傷害無意見，但沒有肇事逃逸，我有跟被害人和解，我停下
    來後向別人借電話，打電話叫人來處理，我現場有看到證人
    丙○○，丙○○說他已經報案，有叫人處理云云。
三、經查，被告確實有於上揭時地飲酒後呼氣酒精濃度達每公升
    0.73毫克，仍駕駛小客車撞及告訴人甲○○騎乘之機車，致
    甲○○受有臉部多處挫傷、兩膝及兩足挫傷等傷害之事實，
    業據被告於警詢、檢察官偵訊及本院審理時坦承不諱，並有
    道路交通事故現場圖、道路交通事故調查報告表(一)、(二)、屏
    東縣政府警察道路交通事故當事人酒精測定紀錄表、刑法第
    185 條之3 案件測試觀察紀錄表、診斷證明書、屏東縣政府
    警察局屏東分局重大交通事故通報單、屏東縣政府警察局疑
    似道路交通事故逃逸追查表等各1 份、現場照片13張附卷可
    證（警卷第12-17 頁、第20-22 頁、第27-33 頁），此部分
    之事實堪以認定。又被告於肇事後，未立即停車察看或停留
    現場等候警方處理，竟仍駕駛上開車輛拖行告訴人之機車繼
    續行駛，嗣警員丙○○見乙○○之小客車拖行該機車，尾隨
    其小客車，並沿路按喇叭，經一百多公尺後，乙○○駕駛之
    小客車始停下，其拖行該機車長達五百公尺等情，業據證人
    丙○○於本院審理中結證：我是在本件車禍地點斜對面處理
    事故，那時候我聽到金屬摩擦地面聲音，我回頭看，看到休
    旅車慢慢開，但是地上有火花，我就騎機車過去，尾隨休旅
    車後面，看到他車子卡住機車，我在後面按喇叭，尾隨一百
    多公尺左右，那部車停下來，我停在他的右後面，等到駕駛
    人下車，我就請他留置，通知車禍小組處理，被告停車的位
    置距離車禍現場差不多有五百公尺，當時我尾隨，按喇叭，
    示意他停車，到了一百公尺，被告才停下來，那時候機車還
    卡在他的車子下，我發現被告時，他車速不快，因為前面有
    卡住機車，時速約十幾公里，被告停車說要打電話報案，我
    說不用，我已經通知了，當時我有穿制服，被告當時蠻醉的
    等語在卷（本院卷第22-23 頁）。證人即告訴人甲○○於本
    院審理中亦結證：99年1 月16日發生車禍當時，我要二段左
    轉，已經變成綠燈，到了路中間被撞，撞到我的右邊，從我
    哪個方向撞到我，我已經不清楚，對方闖紅燈撞到我，我被
    撞到，被告車子有無停下來我，我不知道，我清醒了就沒有
    看到人，當時對方車子過來有看到，速度不快，但他闖紅燈
    ，我確定我的方向是綠燈等語明確（本院卷第21-22 頁）。
    另被告肇事後，仍駕駛小客車駛離現場，經警員丙○○尾隨
    及不斷按喇叭後始停車，其停車的位置距離車禍現場長達五
    百公尺，地面上之刮地痕長達五百公尺等情，亦有道路交通
    事故現場圖在卷可按（警卷第12頁）。被告駕車撞及告訴人
    之機車，造成機車毀損，衝撞力道甚大，且撞擊後機車橫向
    卡在其小客車之前方保險桿下方拖行，金屬與地面摩擦造成
    刮地痕亦達五百公尺，有現場照片13張在卷可按，拖行時並
    產生火花，業據證人丙○○證述明確，顯見其摩擦力道之大
    ，摩擦之聲音應清晰可聽聞，被告對事故之發生顯然知之甚
    詳，就此撞擊將直接造成機車騎士倒地受傷一節，猶無不知
    之理，乃被告全未停車查看，猶迅速駛離現場，肇事逃逸之
    主觀犯意顯明，是被告酒後駕車並肇事致人受傷而逃逸之犯
    行，事證已臻明確，應依法論科。
四、按汽車係以汽、柴油原動機產生動力推動之車輛，為刑法第
    185 條之3 、第185 條之4 所規定之動力交通工具。核被告
    乙○○所為，係犯刑法第185 條之3 酒後不能駕駛動力交通
    工具而駕駛之公共危險罪、第185 條之4 肇事致人受傷而逃
    逸之公共危險罪。被告乙○○所犯上開2 罪，犯意各別，行
    為互殊，應分論併罰。爰審酌被告駕駛自小客車上路，本應
    小心謹慎，顧及公眾行之安全，竟於服用酒類後，呼氣酒精
    濃度達每公升0.73毫克，疏忽致生交通事故使人受傷，且肇
    事後，竟未下車查看、報警或對被害人採取送醫、急救等必
    要救護行為而逕自離去，自應受相當之刑事非難，惟念被告
    事後已與告訴人甲○○達成民事和解，賠償告訴人新台幣9
    萬元，告訴人就過失傷害部分撤回告訴，有撤回告訴狀1 紙
    附本院卷可按，雖未坦承肇事逃逸之犯行，惟其犯後態度尚
    佳等一切情狀，各量處如主文所示之刑，並均諭知如易科罰
    金之折算標準，及定其應執行刑與易科罰金之折算標準。
貳、公訴不受理部分：
一、公訴意旨另以：被告乙○○於99年1 月16日晚上10時10分許
    駕駛車牌號碼2855-XM 號自用小客車，沿屏東縣萬丹鄉○○
    村○○路由北往南方向行駛欲返家，行經屏東縣萬丹鄉○○
    村○○路與新鐘路交岔路口時，原應注意車前狀況，且應遵
    守道路交通標誌、標線之指示，依遵行之方向行駛，而依當
    時情形夜間光線有照明、道路乾燥無障礙物，並無不能注意
    之情事，竟因酒後駕車注意能力減低，致疏未注意及此，逕
    以違反該道路遵行之號誌闖紅燈行駛，適有甲○○駕駛車牌
    號碼837-CDA 號重型機車，沿屏東縣萬丹鄉○○村○○路由
    東往西方向行駛，見狀閃避不及因而發生碰撞，致甲○○受
    有臉部多處挫傷、兩膝及兩足挫傷等傷害，因認被告涉有刑
    法第284 條第1 項前段過失傷害罪嫌。
二、按告訴乃論之罪，告訴人於第一審辯論終結前，得撤回其告
    訴；又告訴經撤回者，法院應諭知不受理之判決，並得不經
    言詞辯論為之，刑事訴訟法第238 條第1 項、第303 條第3
    款及第307 條分別定有明文。查本件被告上開過失傷害案件
    ，經檢察官提起公訴，認被告係犯刑法第284 條第1 項前段
    之過失傷害罪。依同法第287 條前段之規定，須告訴乃論。
    茲告訴人甲○○因與被告和解而具狀撤回告訴，此有刑事撤
    回告訴狀附卷可證（本院卷第28頁），揆諸前開說明，諭知
    不受理判決。
據上論斷，應依刑事訴訟法第299條第1項前段，第303條第3款，
刑法第185條之3，刑法第185條之4、第41條第1項前段、第51條
第5款，判決如主文。
本案經檢察官劉昀到庭執行職務
中    華    民    國    99    年    6     月    29    日
                  交通法庭     審判長 法  官  潘正屏
                                      法  官  黃紀錄
                                      法  官  涂裕洪
以上正本證明與原本無異。
如不服本判決應於收受判決後10日內向本院提出上訴書狀，並應
敘述具體理由；其未敘述上訴理由者，應於上訴期間屆滿後20日
內向本院補提理由書（均須按他造當事人之人數附繕本）「切勿
逕送上級法院」。
中    華    民    國    99    年    6     月    29    日
                                      書記官  卓春成
附錄本案論罪科刑法條
中華民國刑法第185條之3
服用毒品、麻醉藥品、酒類或其他相類之物，不能安全駕駛動力
交通工具而駕駛者，處1 年以下有期徒刑、拘役或科或併科15萬
元以下罰金。
中華民國刑法第185 條之4
駕駛動力交通工具肇事，致人死傷而逃逸者，處六月以上五年以
下有期徒刑。

司法院資訊處製作；財團法人民間司法改革基金會備份。
